臺灣新北地方法院板橋簡易庭民事簡易判決
111年度板簡字第1328號
原      告  李春生  
被      告  許生諺  
訴訟代理人  陳彥璋  
上列當事人間請求侵權行為損害賠償事件，於中華民國111年8月
11日言詞辯論終結，本院判決如下：
    主  文
原告之訴及假執行之聲請均駁回。
訴訟費用由原告負擔。
    事實及理由
一、原告主張：
　　被告於民國110年3月2日11時50分許，駕駛車牌號碼0000-00
    號自用小客車，行經新北市○○區○○路000巷00號時，撞及原
    告所駕駛車牌號碼000-000號之機車，並輾壓到原告左腳，
    致原告左腳第3、4蹠骨骨折、左小腿擦傷。原告因被告前開
    行為，受有如下損害：㈠醫療費用新臺幣（下同）2萬元。㈡
    看護費用36萬元。㈢精神慰撫金22萬元：原告因車禍造成無
    法工作，左腳跛腳需長期復健，故請求精神損害賠償。以上
    總計60萬元。為此，爰依民法第184條第1項前段、第2項、
    第191條之2規定，請求被告負損害賠償責任，並聲明：⒈被
    告應給付原告60萬元，及自起訴狀繕本送達翌日起算至清償
    日止，按週年利率百分之5計算之利息。⒉願供擔保請准宣告
    假執行。
二、被告則以：
　　否認被告就本件事故有肇事責任。並聲明：原告之訴駁回。
三、法院之判斷：
  ㈠按因故意或過失，不法侵害他人之權利者，負損害賠償責任
    ；汽車、機車或其他非依軌道行駛之動力車輛，在使用中加
    損害於他人者，駕駛人應賠償因此所生之損害，但於防止損
    害之發生，已盡相當之注意者，不在此限；為民法第184條
    第1項前段、第191條之2所明定。次按當事人主張有利於己
    之事實者，就其事實有舉證之責任，民事訴訟法第277條本
    文亦有明文。又民事訴訟如係由原告主張權利者，應先由原
    告負舉證之責，若原告先不能舉證，以證實自己主張之事實
    為真實，則被告就其抗辯事實即令不能舉證，或其所舉證據
    尚有疵累，亦應駁回原告之請求（最高法院17年上字第917
    號判例意旨參照）。
  ㈡原告主張被告於110年3月2日11時50分許，駕駛車牌號碼0000
    -00號自用小客車，行經新北市○○區○○路000巷00號時，撞及
    原告所駕駛車牌號碼000-000號之機車，並輾壓到原告左腳
    ，致原告左腳第3、4蹠骨骨折、左小腿擦傷，固據其提出亞
    東紀念醫院診斷證明書、原告傷勢照片、路口監視器錄影畫
    面截圖為證，復經本院依職權向新北市政府警察局板橋分局
    調閱道路交通事故調查卷宗，核閱相符，被告對於兩造間發
    生前開交通事故以及原告因此受有前開傷勢均不爭執，然否
    認被告有肇事責任。
  ㈢查原告曾就前開交通事故對被告提起過失傷害之刑事告訴，
    經臺灣新北地方檢察署檢察官偵查終結，依新北市政府車輛
    行車事故鑑定會鑑定意見所出具之鑑定意見，認本件行車事
    故被告並無過失責任，而以110年度偵字第41708號為不起訴
    處分，原告不服前開不起訴處分，聲請再議，經臺灣高等檢
    察署檢察長以111年度上聲議字第3014號處分書駁回再議之
    聲請，有前開不起訴處分書及處分書附卷可稽（見本院卷第
    75至81頁）。
  ㈣又經本院當庭勘驗警方提供行車事故調查資料卷宗內之光碟
    ，其中檔名為「11003DP0000000_00000000000000000.mp4」
    之檔案，畫面為路口監視器，經播放後，顯示被告自巷子內
    左轉駛出行駛在重慶路290巷，原告則將機車自路邊駛出，
    於右轉間行駛時，與被告所駕駛之自小客車發生碰撞；另其
    中檔名為「11003DP0000000_00000000000000000.mp4」之檔
    案，畫面為被告行車紀錄器畫面，顯示被告駕駛自小客車左
    轉至重慶路290巷，原告騎乘機車從路邊停放兩車間格中駛
    出，駛出後位置約列在被告車輛之右前方位置，且原告視線
    始終注意右側並未留意左方車道上是否有來車即行右轉駛出
    ，並與被告之車輛發生碰撞。此有本院勘驗筆錄在卷可稽（
    見本院卷第134頁）。而按起駛前應顯示方向燈，注意前後
    左右有無障礙或車輛行人，並應讓行進中之車輛行人優先通
    行，為道路交通安全規則第89條第1項第7款所明訂。查原告
    騎乘機車自兩車間格中駛出右轉至事發路段時，並未留意左
    方車道上是否有來車，此經本院勘驗筆錄記載如前，則本件
    肇事因素實係因原告路邊起駛未注意車道上是否有其他來車
    ，並禮讓其他來車先行所致，被告並無過失，新北市政府車
    輛行車事故鑑定會新北車鑑字第0000000號鑑定意見書亦同
    此認定。原告雖主張被告有肇事因素，然依現有證據資料尚
    無可認定被告有何過失之責任，亦無從推翻檢察官前揭認定
    ，原告復未進一步舉證以實其說，則原告主張被告之駕駛行
    為有過失，被告應負損害賠償乙節，即無實據，自難採認。
    　　　
四、綜上所述，原告依第184條第1項前段、第2項、第191條之2
    規定，請求被告應給付原告60萬元，及自起訴狀繕本送達翌
    日起至清償日止，按週年利率百分之5計算之利息，為無理
    由，應予駁回。原告之訴既經駁回，其假執行之聲請即失所
    依憑，應併予駁回。
五、本件事證已臻明確，兩造其餘之攻擊防禦方法及所提證據，
    於判決結果不生影響，爰不一一論列，併此敘明。
六、訴訟費用負擔之依據：民事訴訟法第78條。
中　　華　　民　　國　　111 　年　　9 　　月　　8 　　日
                  臺灣新北地方法院板橋簡易庭
                        法  官  陳怡親
以上為正本係照原本作成。
如不服本判決，應於送達後20日內，向本院提出上訴狀並表明上
訴理由，如於本判決宣示後送達前提起上訴者，應於判決送達後
20日內補提上訴理由書（須附繕本）。
中　　華　　民　　國　　111 　年　　9 　　月　　8 　　日
                        書記官  劉芷寧